臺灣花蓮地方法院刑事裁定
111年度聲判字第1號
聲  請  人  臧意如


代  理  人  吳明益律師
被      告  臧意周


上列聲請人因告訴被告傷害案件，不服臺灣高等檢察署花蓮檢察
分署檢察長於民國111年3月1日駁回再議之處分（111年度上聲議
字第65號），聲請交付審判，本院裁定如下：
    主  文
聲請駁回。
    理  由
一、聲請交付審判意旨略以：聲請人臧意如與被告臧意周為姊弟
    ，被告於民國110年1月31日在母親陳碧戀家中出手傷害聲請
    人，致聲請人受有頭部挫傷、右前胸壁挫傷等傷害，但陳碧
    戀不願子女們對簿公堂而一時隱忍，未及時提出告訴，但陳
    碧戀證詞顯不公平，且當時陳碧戀在衛生福利部花蓮醫院住
    院，實無返家目擊被告是否有傷人之情事，而被告另於110
    年2月11日亦曾經用手粗暴推聲請人，顯然對聲請人習慣性
    動粗，聲請人並提出當日就醫之診斷證明，均可以佐證被告
    曾於110年1月31日傷害聲請人，因認被告涉犯刑法第277條
    第1項傷害罪嫌。嗣經臺灣花蓮地方檢察署檢察官以110年度
    偵字第4306號、第5893號為不起訴處分，聲請人不服聲請再
    議，再經臺灣高等檢察署花蓮檢察分署檢察長以110年度上
    聲議字第65號駁回再議，聲請人認為偵查未完備，不服駁回
    之處分，爰依刑事訴訟法第258條之1第1項規定，向本院聲
    請交付審判等語。
二、按上級法院檢察署檢察長或檢察總長認再議為無理由者，應
    駁回之。告訴人不服前條之駁回處分者，得於接受處分書後
    10日內委任律師提出理由狀，向該管第一審法院聲請交付審
    判。法院認交付審判之聲請不合法或無理由者，應駁回之，
    刑事訴訟法第258條前段、第258條之1第1項、第258條之3第
    2項前段分別定有明文。法院於審查交付審判之聲請有無理
    由時，得為必要之調查，惟其調查範圍，應以偵查中曾發現
    之證據為限，不可就聲請人新提出之證據再為調查，亦不可
    蒐集偵查卷以外之證據。除認為不起訴處分書所載理由違背
    經驗法則、論理法則或其他證據法則，否則，不宜率予裁定
    交付審判（法院辦理刑事訴訟案件應行注意事項第134點參
    照）。本件聲請人即告訴人臧意如告訴被告臧意周涉犯傷害
    罪嫌，經臺灣花蓮地方檢察署檢察官以110年度偵字第4306
    號、第5893號為不起訴之處分，聲請人不服聲請再議，嗣經
    臺灣高等檢察署花蓮檢察分署檢察長於民國111年3月1日以1
    11年度上聲議字第65號認再議為無理由而駁回，再於111年3
    月7日送達處分書，聲請人於111年3月17日委任律師向本院
    聲請交付審判等情，業據本院依職權調取上開偵查卷宗核閱
    無訛，並有蓋本院收文章之刑事交付審判聲請狀、委任書在
    卷可稽，是本件聲請合乎法定程式，先予敘明。
三、聲請交付審判意旨認被告臧意周涉犯傷害罪嫌，無非以110
    年1月31日佛教慈濟醫療財團法人花蓮慈濟醫院（下稱花蓮
    慈濟醫院）診斷證明書、110年2月11日錄影畫面、衛生福利
    部花蓮醫院出院病歷摘要為其主要論據。詢據被告堅詞否認
    有何傷害犯行，辯稱：我曾經有一天在陳碧戀花蓮住處與聲
    請人發生爭執，但我沒有打聲請人等語。經查：聲請人於11
    0年1月31日因頭部挫傷、右側前胸壁挫傷，至花蓮慈濟醫院
    急診就醫一節，有聲請人提出之診斷證明書在卷可參，此部
    分之事實首堪認定。然聲請人除提出該診斷證明書外，並無
    「當日」受到被告傷害之其他證據；聲請人另提出同年2月1
    1日錄影畫面，惟此係另一事實，無法直接證明聲請人於同
    年1月31日確實因被告之行為而受傷；聲請人再質疑證人陳
    碧戀迴護被告，但本件縱不採納證人陳碧戀之證詞，亦無任
    何得認定被告有傷害犯行之積極證據，是本件僅有聲請人單
    一指訴，復無其他證據得資佐證被告有何傷害犯行，應認容
    有合理懷疑。至於聲請人向本院聲請交付審判檢附之衛生福
    利部花蓮醫院出院病歷摘要係新提出之證據，本院不得再為
    調查，附此敘明。
四、綜上所述，本院認臺灣花蓮地方檢察署檢察官之不起訴處分
    及臺灣高等檢察署花蓮檢察分署檢察長之駁回處分，其採證
    與認事，均無違背經驗及論理法則，且聲請人所指亦不足以
    動搖原偵查檢察官關於事實之認定及處分之決定。從而，聲
    請人聲請交付審判為無理由，應予駁回。
五、依刑事訴訟法第258條之3第2項前段，裁定如主文。
中　　華　　民　　國　　111 　年　　4 　　月　　15　　日
                  刑事第五庭　    審判長法　官　粘柏富
　　　　　　　　　　　　　　　　　　  法　官　施孟弦
　　　　　　　　　　　　　　　　　  　法　官　邱韻如 
上列正本證明與原本無異。
本件不得抗告。
中　　華　　民　　國　　111 　年　　4 　　月　　18　　日
                                      書記官  呂姿穎